zh-CN: 泊车摄像头夜视技术: HDR / WDR 低光处理; 红外 (IR) LED; 低光（星光级）传感器; 无; 其他
it: Tecnologia di visione notturna della telecamera di parcheggio: Elaborazione in scarsa illuminazione HDR/WDR; LED a infrarossi (IR); Sensore per scarsa illuminazione (starlight); Nessuna; Altro
fi: Pysäköintikameran yönäkötekniikka: HDR-/WDR-hämäräprosessointi; Infrapuna (IR) -LEDit; Hämäräanturi (starlight); Ei mitään; Muu
ko: 주차 카메라 야간 시야 기술: HDR/WDR 저조도 처리; 적외선(IR) LED; 저조도(스타라이트) 센서; 없음; 기타
hr-HR: Tehnologija noćnog vida za kameru za parkiranje: Obrada pri slabom osvjetljenju (HDR / WDR); Infracrvena (IR) LED svjetla; Senzor za slabo osvjetljenje (Starlight); Nema; Ostalo
nb: Parkeringskameraets nattsynsteknologi: HDR / WDR lavlysprosessering; Infrarøde (IR) LED-er; Lavlyssensor (starlight); Ingen; Annet
tr: Park kamerası gece görüş teknolojisi: HDR / WDR düşük ışıkta işleme; Kızılötesi (IR) LED'ler; Düşük ışık (yıldız ışığı) sensörü; Yok; Diğer
de: Nachtsichttechnologie der Parkkamera: HDR- / WDR-Schwachlichtverarbeitung; Infrarot-LEDs (IR); Schwachlichtsensor (Starlight); Keine; Sonstige
pt-PT: Tecnologia Vision noturna para câmaras de estacionamento: Processamento de baixa luminosidade HDR/WDR; LED infravermelhos (IV); Sensor de baixa luminosidade (luz das estrelas); Nenhum; Outro
da: Parkeringskameras night vision-teknologi: HDR-/WDR-billedbehandling i svagt lys; Infrarøde (IR) LED'er; Sensor til svagt lys (starlight); Ingen; Anden
ru: Технология ночного видения парковочной камеры: Обработка при слабом освещении HDR/WDR; Инфракрасные (ИК) светодиоды; Датчик слабого освещения (Starlight); Нет; Другое
el: Τεχνολογία νυχτερινής όρασης με κάμερα στάθμευσης: Επεξεργασία χαμηλού φωτισμού HDR / WDR; LED υπερύθρων (IR); Αισθητήρας χαμηλού φωτισμού (starlight); Καμία; Άλλο
pl: Technologia noktowizji kamery parkingowej: Przetwarzanie w słabym oświetleniu HDR / WDR; Diody na podczerwień (IR); Czujnik słabego oświetlenia (starlight); Brak; Inne
hu: Parkolókamera éjjellátó technológiája: HDR / WDR gyenge fényviszonyok feldolgozása; Infravörös (IR) LED-ek; Éjjellátó (starlight) érzékelő; Nincs; Egyéb
sl-SI: Tehnologija nočnega vida parkirne kamere: Obdelava pri šibki svetlobi z HDR/WDR; Infrardeče (IR) lučke LED; Senzor za šibko svetlobo; Brez; Drugo
ja: 駐車カメラ夜間Vision技術: HDR/WDR低照度処理; 赤外線 (IR) LED; 低照度 (スターライト) センサー; なし; その他
vi: Công nghệ camera quan sát ban đêm cho bãi đỗ xe: Xử lý ánh sáng yếu HDR / WDR; Đèn LED hồng ngoại (IR); Cảm biến ánh sáng yếu (starlight); Không có; Khác
bg-BG: Технология за нощно виждане на камера за паркиране: HDR / WDR обработка при слаба светлина; Инфрачервени (IR) LED светлини; Сензор за слаба светлина (starlight); Без; Друго
ro-RO: Tehnologia de vedere nocturnă a camerei de parcare: Procesare pentru lumină slabă HDR / WDR; LED-uri cu infraroșu (IR); Senzor pentru lumină slabă (starlight); Fără; Altele
nl: Parkeercamera nachtzichttechnologie: HDR- / WDR-beeldverwerking bij weinig licht; Infrarood (IR) led's; Starlight-sensor voor weinig licht; Geen; Overig
fr: Mode de vision nocturne de la caméra de stationnement: Traitement faible luminosité HDR/WDR; LED infrarouges (IR); Capteur faible luminosité (starlight); Aucun; Autre
en: Parking camera night vision technology: HDR / WDR low-light processing; Infrared (IR) LEDs; Low-light (starlight) sensor; None; Other
lt-LT: Parkavimo kameros naktinio matymo technologija: HDR / WDR prasto apšvietimo apdorojimas; Infraraudonųjų (IR) spindulių šviesos diodai; Prasto apšvietimo (žvaigždžių šviesos) jutiklis; Nėra; Kita
pt-BR: Tecnologia de visão noturna da câmera de estacionamento: Processamento para pouca luz HDR/WDR; LEDs infravermelhos (IR); Sensor para pouca luz (starlight); Nenhum; Outro
cs: Technologie nočního vidění parkovací kamery: Zpracování při nízkém osvětlení (HDR/WDR); Infračervené (IR) LED; Senzor pro nízké osvětlení (starlight); Žádná; Jiné
th: เทคโนโลยีกล้องจอดรถกลางคืน: การประมวลผลในที่แสงน้อยแบบ HDR / WDR; LED อินฟราเรด (IR); เซ็นเซอร์รับแสงน้อย (Starlight); ไม่มี; อื่นๆ
zh-TW: 停車攝影機夜視技術: HDR/WDR 低光處理; 紅外線 (IR) LED; 低光 (星光) 感測器; 無; 其他
sv: Nattvisionsteknik för parkeringskamera: HDR/WDR-bearbetning för svagt ljus; Infraröda (IR) LED-lampor; Sensor för svagt ljus (starlight); Ingen; Övrigt
sk-SK: Technológia nočného videnia pre parkovacie kamery: Spracovanie pri slabom osvetlení (HDR/WDR); Infračervené (IR) LED diódy; Snímač pre slabé osvetlenie (starlight); Žiadne; Iné
es: Tecnología Vision nocturna para cámaras de estacionamiento: Procesamiento con poca luz HDR/WDR; Luces LED infrarrojas (IR); Sensor de poca luz (starlight); Ninguno; Otro